【裁判字號】    98,易,2054
【裁判日期】    980731
【裁判案由】    竊盜等
【裁判全文】
臺灣臺中地方法院刑事判決              98年度易字第2054號
公  訴  人  臺灣臺中地方法院檢察署檢察官
被      告  丁○○
            甲○○
            丙○○
上列被告等因竊盜等案件，經檢察官提起公訴（98年度偵字第10
891號），被告於本院行準備程序時就被訴事實為有罪之陳述，
經聽取當事人意見後，裁定進行簡式審判程序，判決如下：
    主    文
丁○○共同攜帶兇器毀越安全設備竊盜，累犯，處有期徒刑捌月
。
甲○○共同攜帶兇器毀越安全設備竊盜，累犯，處有期徒刑捌月
。
丙○○搬運贓物，累犯，處有期徒刑伍月，如易科罰金，以新臺
幣壹仟元折算壹日。
    犯罪事實及理由
一、本案犯罪事實：
(一)丁○○前因公共危險案件，經本院以93年度交訴字第145號
    判決判處有期徒刑7月確定，於民國94年12月2日縮刑期滿執
    行完畢。甲○○前因竊盜及違反毒品危害防制條例等案件，
    經本院分別以94年度中簡字第2934號、95年度易字第302號
    及95年度訴字第925號判決判處有期徒刑6月、7月及10月確
    定，經減刑及定應執行刑為有期徒刑10月，於96年7月8日縮
    刑期滿執行完畢。丙○○前因竊盜及違反毒品危害防制條例
    等案件，經本院分別以93年度易字第1459號、93訴1565號判
    處有期徒刑10月、10月、4月，嗣定應執行有期徒刑1年10月
    確定；再因竊盜、過失傷害及違反毒品危害防制條例等案件
    ，經本院以94年度訴字第2562號判處1年6月、4月、10月、7
    月，經定應執行有期徒刑3年1月確定，嗣經減刑為1年6月，
    接續執行於97年3月21日縮短刑期假釋出監付保護管束，並
    於同年月23日保護管束期滿未經撤銷假釋，視為執行完畢。
(二)因丁○○缺錢花用，乃於98年4月初某日，與甲○○商議找
    機會竊取財物，嗣於同年月11日，不知情之丙○○駕駛車號
    HO-4641號車輛順路搭載丁○○至太平市找甲○○，載得甲○○後，於同日上午11時35分許，途經臺中縣太平市○○○○街61號乙○○住處，丙○○見無人在家，即與甲○○共同
    基於意圖為自己不法所有之犯意聯絡，要不知情之丙○○留
    在車上，由丁○○攜帶其所有，長約60-70公分，一端為尖
    鉤，客觀上足以危害人之生命、身體、安全，可供兇器使用
    之鐵撬1支（未扣案），與甲○○一起下車前往乙○○住宅
    ，由丁○○持前揭鐵撬撬斷破壞乙○○住宅後方廚房窗戶外
    側所加裝鐵窗之固定支架，將鐵窗扳開後，踰越窗戶之安全
    設備入內，再打開後門讓甲○○進入，而無故侵入乙○○之
    上開住宅內，共同竊取乙○○所有之RYOBI牌沏臺1臺、DANG
    ER牌雷射水平儀1臺、METABO牌電鑽1支、GOOD-TI牌電動起
    子1支、MAKITA牌電鑽1支、HITACHI牌電鋸1支、電刨刀1支
    、研磨機2臺、空氣釘槍2支、電腦主機及液晶螢幕各1 臺等
    物。得手後，丁○○乃以電話聯絡丙○○駕駛上開車輛前來
    載運上開竊得之贓物，丙○○始知丁○○與甲○○竊盜行為
    ，其明知上開物品均係丁○○、甲○○行竊所得之贓物，竟
    仍基於搬運贓物之故意，駕駛前揭車輛載同丁○○、甲○○
    ，依丁○○之指示，將上開贓物搬運至丁○○住處旁之臺中
    縣東勢鎮○○路433號空屋內藏放，欲待丁○○覓得買主後
    ，再行變賣牟利。嗣經警獲報後，經調閱過濾監視器而循線
    於98年4月15日查獲丙○○，由丙○○帶同警方前往上開空
    屋內起獲上開RYOBI牌沏臺1臺、DANGER牌雷射水平儀1臺、
    METABO牌電鑽1支、GOOD-TI牌電動起子1支、MAKITA牌電鑽1
    支、HITACHI牌電鋸1支、電刨刀1支、研磨機2臺、空氣釘槍
    2支等贓物（已發還乙○○），電腦主機及液晶螢幕各1臺則
    不知去向。
二、本案證據名稱：
(一)丁○○、甲○○、丙○○分別於警詢、偵訊及本院審理時之
    自白。
(二)證人即被害人乙○○於警詢及偵訊中之證述。
(三)臺中縣警察局太平分局搜索扣押筆錄及扣押物品目錄表各1
    份、贓物認領保管單1張、失竊現場照片72張、監視錄影翻
    拍照片10張、起獲贓物現場照片2張、贓物照片12張、車牌
    號碼HO-4641號自用小客車照片2張及該車車籍查詢基本資料
    詳細畫面1份、臺中縣警察局太平分局刑案現場勘察報告1份
    。
三、論罪科刑部分：
(一)查被告丁○○與甲○○行竊時所攜帶鐵撬長約60-70公分，
    一端為尖鉤，業據被告等供明在卷，且被告丁○○復持以撬
    斷破壞被害人住處鐵窗之固定支架，顯足以對於人之生命、
    身體構成威脅，而具有危險性，即屬兇器無疑；又除門扇牆
    垣以外內，依通常觀念足認為防盜之一切設備，均屬刑法第
    321條第1項第2款之「其他安全設備」。是核被告丁○○、
    甲○○所為，均係犯刑法第321條第1項第2款、第3款之攜帶
    兇器毀越安全設備竊盜罪；被告丙○○所為，係犯同法第34
    9條第2項之搬運贓物罪。被告丁○○與甲○○2人間，就上
    開加重竊盜犯行，具有犯意聯絡及行為分擔，均為共同正犯
    。又按毀越安全設備而入室行竊，其越入行為即屬侵入住宅
    ，其毀壞行為即屬毀損，已結合於所犯加重竊盜之罪質中，
    無更行構成侵入住宅罪及毀損罪之理（最高法院27年上字第
    1887號判例意旨、91年度臺上字第4354號判決意旨參照）。
    準此，被告丁○○及甲○○以毀壞、踰越安全設備（窗戶）
    之方式入屋行竊，應僅論以毀越安全設備竊盜罪，即為已足
    ，無須另論以侵入住宅罪及毀損罪，併此敘明。
(二)被告3人有如犯罪事實（一）所載之前科紀錄，有其3人臺灣
    高等法院被告前案紀錄表各1份在卷可稽。其等受有期徒刑
    之執行完畢，5年內故意再犯本件有期徒刑以上之罪，均為
    累犯，均應依刑法第47條第1項規定加重其刑。
(三)爰審酌被告丁○○、甲○○時值青壯，不思以正當方法賺取
    財物，為貪取不法利益，擅以攜帶兇器、毀越安全設備之方
    式竊取他人財物欲圖不勞而獲，犯罪手段非屬平和，危害社
    會治安秩序情節非輕，暨所竊盜之物均為被害人之生財工具
    ；又被告丙○○明知被告丁○○與甲○○搬至其車上之物品
    乃行竊而來之贓物，仍接受渠等之委請為其搬運，加深竊盜
    財物之危害，並衡酌被告3人分別有犯罪事實欄所述之前科
    紀錄，素行均屬不佳、暨其等犯罪之動機、目的、手段，犯
    罪所生之危害，犯後坦認犯行，態度尚佳及大部分之贓物業
    經被害人取回等一切情狀，分別量處如主文所示之刑，並就
    被告丙○○所處有期徒刑部分諭知易科罰金之折算標準。
四、應適用之法條：依刑事訴訟法第273條之1第1項、第299條第
    1項前段、第310條之2、第454條第1項，刑法第28條、第321
    條第1項第2款、第3款、第349條第2項、第47條第1項，第41
    條第1項，刑法施行法第1條之1第1項、第2項前段，判決如
    主文。
中    華    民    國    98    年    7    月    31    日
                    刑事第五庭  法  官  吳  幸  芬
以上正本證明與原本無異。
如不服本判決應於收受判決後10日內向本院提出上訴書狀，並應
敘述具體理由；其未敘述上訴理由者，應於上訴期間屆滿後20日
內向本院補提理由書（均須按他造當事人之人數附繕本）「切勿
逕送上級法院」。
中    華    民    國    98    年    7    月    31    日
                                書記官  黃  毅  皓
附錄本案論罪科刑法條全文：
刑法第321條
犯竊盜罪而有左列情形之一者，處六月以上、五年以下有期徒刑
：
一、於夜間侵入住宅或有人居住之建築物、船艦或隱匿其內而犯
    之者。
二、毀越門扇、牆垣或其他安全設備而犯之者。
三、攜帶兇器而犯之者。
四、結夥三人以上而犯之者。
五、乘火災、水災或其他災害之際而犯之者。
六、在車站或埠頭而犯之者。
前項之未遂犯罰之。
刑法第349條
收受贓物者，處3年以下有期徒刑、拘役或5百元以下罰金。
搬運、寄藏、故買贓物或為牙保者，處5年以下有期徒刑、拘役
或科或併科1千元以下罰金。
因贓物變得之財物，以贓物論。


司法院資訊處製作；財團法人民間司法改革基金會備份。
